臺灣高雄地方法院刑事判決　　　　　　　　　　　　　九十一年度易字第九九六號
　　公訴人　臺灣高雄地方法院檢察署檢察官
　　被　告　甲○○
右列被告因詐欺案件，經檢察官提起公訴（九十一年度偵字第一七四九號），本院判
決如左：
    主  文
甲○○意圖為自己不法之所有，以詐術使人將本人之物交付，處有期徒刑捌月。緩刑
伍年。
    事  實
一、甲○○原以飼養雞隻為業，惟因經營不善，於民國八十六年十一月二十八日，遭
    票據交換所列為拒絕往來戶。詎甲○○明知其已喪失高額付款能力，竟仍意圖為
    自己不法之所有，於八十七年六月間，利用其飼養雞隻多年累積之信譽，以電話
    向未曾與之交易過之乙○○訂購種雞五千八百隻，每隻新臺幣（下同）七十三元
    之代工養育費，合計約四十萬元，同時為取信乙○○，並向乙○○佯稱：「金山
    種雞場欠伊很多錢，伊錢很多，會以現金付款」等語，致使乙○○陷於錯誤，而
    代其養育雞隻，並於八十七年八月十七日，在高雄縣湖內鄉○○村○○路○段五
    二二巷三號，交付其所訂購之種雞。甲○○依約定，原應於種雞交付一星期後即
    八十七年八月二十四日給付現金予乙○○，然其因無力亦無意支付貨款，遂於乙
    ○○屆期前往收款時，改口稱現金週轉不靈，並稱二個月內定有現金付款等語，
    乙○○迫於無奈，只得收受甲○○所開立，票面金額均為二十萬元、票據號碼Ｃ
    ＨＮ0000000號及ＣＨＮ0000000號、到期日均為八十七年十月三
    十一日之本票二紙，然前揭本票到期後，甲○○仍無付款之意，乙○○至此始知
    受騙。
二、案經乙○○訴由臺灣高雄地方法院檢察署檢察官偵查起訴。
    理  由
一、訊據被告甲○○固不否認向告訴人乙○○購買種雞，並向告訴人陳稱金山種雞場
    欠伊錢，且確無支付貨款等情，惟矢口否認有詐欺犯行，辯稱：沒有向告訴人說
    過要付現金，有告知告訴人伊的支票曾遭退票，是告訴人自願收受伊簽發之本票
    ，向告訴人訂購種雞後因遭人倒帳，才沒錢付款等云云。
二、經查：本件被告如何於無資力之情形下，仍向告訴人詐騙種雞等情，業據告訴人
    迭於偵查及本院審理指訴詳盡，並有被告所開立，票面金額均為二十萬元、票據
    號碼ＣＨＮ0000000號及ＣＨＮ0000000號、到期日均為八十七年
    十月三十一日之本票二紙在卷可資佐證，被告雖以前揭情詞置辯，惟其既已於八
    十六年十一月二十八日遭票據交換所公告列為拒絕往來戶，有高雄縣湖內鄉農會
    九十年十二月二十七日湖農信字第０七七四號函在卷可稽，且其與告訴人係第一
    次交易，則其辯稱未說過以現金支付貨款，有告知告訴人伊的支票曾遭退票，告
    訴人仍自願收受伊簽發之本票等云云，顯不合常情。又其雖辯稱金山種雞場欠伊
    錢，向告訴人訂購種雞後因遭人倒帳，才沒錢付款云云，惟其既於本院審理時，
    始終無法說明遭何人倒帳，且其於告訴人交付種雞前後，亦始終未曾向告訴人告
    知有遭人倒帳等情，加以金山種雞場負責人即證人丁○○到庭證稱未積欠被告任
    何金錢後，被告竟改口稱係丁○○之哥哥丙○○欠伊錢等語，亦為證人丙○○到
    庭否認（見本院九十一年八月二十日、同年九月十日審判筆錄），則其辯詞，顯
    為臨訟杜撰，自不足採。況本院經再訊問被告到底原本預計要以何款項支付貨款
    時，被告竟稱打算要用出售種雞所生小雞的錢付款等語（見本院九十一年八月二
    十日審判筆錄），足見被告向告訴人購買種雞之時，根本無資力，亦無付款之意
    ，其向告訴人詐騙種雞之情至為明顯，是本件至此事證已臻明確，被告犯行洵堪
    認定，應依法加以論科。
三核被告甲○○所為，係犯刑法第三百三十九條第一項之詐欺取財罪。爰審酌被告
    之犯罪動機、目的、手段，與生活狀況、品行、智識程度，其一再否認犯行，態
    度不佳，復尚未實際賠償告訴人所受損害等一切情狀，量處如主文所示之刑，以
    資懲儆。又被告前未曾受有期徒刑以上刑之宣告，有臺灣高雄地方法院被全國前
    案紀錄表可按，其因一時失慮，偶罹刑典，經此偵審程序後，當知所警惕，信無
    再犯之虞，併參酌其已和告訴人達成和解，告訴人亦具狀表示不願追究，本院因
    認所宣告之刑以暫不執行為適當，併予宣告緩刑五年，以啟自新。
據上論斷，應依刑事訴訟法第二百九十九條第一項前段，刑法第三百三十九條第一項
、第七十四條第一款，罰金罰鍰提高標準條例第一條前段，判決如主文。
本案經檢察官陳俊宏到庭執行職務。
中      華      民      國    九十一    年      九      月    二十四    日
                                  臺灣高雄地方法院刑事第五庭
                                    法  官 劉傑民
右正本證明與原本無異。
如不服本判決，應於判決送達後十日內，向本院提出上訴狀。
                                    書記官 黃琬婷
中      華      民      國    九十一    年      九      月    二十四    日
附錄本案論罪法條
刑法第三百三十九條第一項：
意圖為自己或第三人不法之所有，以詐術使人將本人或第三人之物交付者，處五年以
下有期徒刑、拘役或科或併科一千元以下罰金。
